臺灣板橋地方法院交通事件裁定　　　　 96年度交聲字第917號
原處分機關　臺北市交通事件裁決所
異　議　人
即受處分人　甲○○
上列受處分人因違反道路交通管理處罰條例案件，對於台北市交
通事件裁決所於民國96年6月15日所為之北市裁二字第裁
22-AEV669842號處分（原舉發案號：台北市政府警察局96年5月3
日北市警交字第AEV669842號）不服，聲明異議，本院裁定如下
：
    主  文
異議駁回。
    理  由
一、異議意旨略以：異議人即受處分人甲○○被舉發於民國96年
    5月3日凌晨1時27分許，在台北市○○○路○段85號前之新生
    高架橋下，酒後駕駛車牌號碼HY-8665號自用小客車，因「
    汽車駕駛人酒精濃度超過規定標準」之違規事由，遭台北市
　　政府警察局中山分局警備隊警員攔查而舉發裁罰。然異議人
    於同年5月2日晚上與友人聚餐前，先將自用小客車停置在台
    北市○○○路○段之高架橋下停車場，然當時已無停車位，
    故將車輛停置在橋墩旁之空位，餐宴完畢後考慮酒後不開車
　　，於是前往上開停車場欲將車輛停入合法之停車位，然誤駛
　　至斜坡道，往前即出去停車場，於是倒車返回停車場內，不
　　料警員見狀即跑步衝入停車場，要求異議人進行酒精濃度測
    試。異議人配合警方進行酒測，欲向員警說明原委，然員警
　　置之不理，仍掣單舉發，異議人受上開裁罰，自有未服，為
　　此聲明異議，請求撤銷原處分云云。
二、按汽車駕駛人，駕駛汽車經測試檢定有酒精濃度超過規定標
    準之情形，處新臺幣（下同）1 萬5 千元以上6 萬元以下罰
    鍰，並當場移置保管該汽車及吊扣其駕駛執照1 年；因而肇
    事致人受傷者，並吊扣其駕駛執照2 年；致人重傷或死亡者
    ，吊銷其駕駛執照，並不得再考領，道路交通管理處罰條例
    第35條第1 項1 款定有明文。
三、本件異議人甲○○被舉發於96年5月3日凌晨1 時27分許，駕
    駛車牌號碼HY-8665 號自用小客車，在台北市○○○路○ 段
　　85號前之新生高架橋下，因「汽車駕駛人酒精濃度超過規定
　　標準」之違規事由，遭台北市政府警察局中山分局警備隊警
　　員攔查而舉發裁罰等情，有台北市政府警察局96年5月3日北
　　市警交字第AEV669842 號舉發違反道路交通管理事件通知單
　　影本1 紙在卷足稽。雖異議人執上詞陳明不服，然查：
　(一)原舉發機關臺北市政府警察局中山分局於96年5 月14日，
      以北市警中分交字第09636689400 號函敘明：駕駛人（即
      異議人）於違規時、地，駕駛車號HY-8665 號自用小客車
      ，見警方攔檢即倒車逃逸，經舉發員警上前攔停稽查，發
      現駕駛人身上酒味濃厚，酒測其口中酒精濃度測試值為每
      公升0.43毫克，遂依法製單舉，並當場移置保管該車輛，
      依法並無違誤之處等語，有卷附上開函文為佐。
  (二)且經本院傳喚本件執行舉發之員警即臺北市政府警察局中
      山分局交通分隊警員許宜哲，其於本院調查時到庭結證稱
      ：當天我與同事共4人穿著制服，在台北市○○○路○段85
      號前執行取締酒駕勤務，我們看見一部黑色ＢＭＷ自用小
      客車從迴轉道下來，緊接著又倒退，我們覺得可疑就上前
      攔查，發現異議人有酒味，於是請他進行酒精濃度測試；
      異議人雖辯稱走錯路，然高架橋下停車場的入口很大，與
      迴轉道明顯不同，異議人車輛應不致走錯等語〔見本院96
      年7 月31日訊問筆錄〕。足見證人許宜哲對於舉發過程之
      證述詳實明確，並無瑕疵可指。反之，依異議人所辯其既
      與友人相約於夜間聚餐，事先應可知悉或可預見於餐宴期
　　　間有所飲酒，而異議人亦有遵守酒後不開車之意願，何以
  　　仍駕車前往飲宴地點？又在停車位難覓之情況下，仍駕車
　　　前往且隨意停在合法停車位旁邊？異議人上開所辯有違常
  　　情。又該停車場出入口與高架橋迴轉道差異甚大，業據證
    　人許宜哲證述明確，異議人辯稱係誤駛所致，亦有所疑。
　(三)再者，汽車駕駛人飲用酒類或其他類似物後其吐氣所含酒
　　　精濃度超過每公升0.25毫克或血液中酒精濃度超過百分之
　　　0.05者，不得駕車，道路交通安全規則第114條第2款定有
　　　明文。蓋汽車駕駛人飲酒後酒精濃度超過上開標準時，依
  　　個人體質及酒精濃度高低，開始產生嗜睡、注意力不集中
    　、反應遲緩等現象，進而影響駕駛人之駕駛操控力及對於
      周遭環境之注意力，故不論駕駛人酒後駕車之目的、距離
      如何，只要駕駛人有酒後駕車之行為，其酒精濃度超過法
      定標準，即為上開交通法規之規範對象。故縱使被告辯稱
　　　其為找停車位停車始駕駛之情屬實，然被告在客觀上既有
  　　酒後駕車之行為，即使其駕駛路程很短，亦可能在此短暫
    　之時間、距離內，因酒醉後無法安全駕駛而肇事，故異議
      人所辯縱然屬實，亦無法免除前揭交通法規對於酒後駕車
      之處罰。況且，異議人既與友人相約於深夜聚餐，事先應
      可知悉或可預見於餐宴期間有所飲酒，其又明知附近停車
　　　位難覓，仍駕車前往且隨意停在合法停車位旁邊，則異議
  　　人對於其酒後仍須駕駛車輛之情事，本可預見，猶執意駕
　　　駛車輛停車，其違反酒後駕車之違規情事，顯有過失，尚
  　　不違背交通法規禁止酒後駕車之立法目的。
四、從而，異議人於上開時、地之違規情事業臻明確，異議人空
    言置辯，自非可採。原處分機關援引道路交通管理處罰條例
    第35條第1第1款等規定，就「汽車駕駛人，駕駛汽車酒精濃
　　度超過標準」，裁處異議人罰鍰4,500元、吊扣駕駛執照12
    個月，無違誤或不當，本件異議為無理由，應予駁回。
據上論斷，應依道路交通案件處理辦法第19條，裁定如主文。
中　　華　　民　　國　　96　　年　　8 　　月　　27　　日
                    交通法庭    法  官  侯志融
正本證明與原本無異
如不服本裁定應於送達後5 日內向本院提出抗告狀
                                書記官  張玉如
中　　華　　民　　國　　96　　年　　8 　　月　　27　　日
